臺灣屏東地方法院刑事判決　　　　　　 96年度交訴字第130號
公　訴　人　臺灣屏東地方法院檢察署檢察官
被　　　告　己○○
　　　　　　　　　　現於臺灣屏東看守所
　　　　　　甲○○
　　　　　　　　　　現於屏東看守所
上列被告等因公共危險等案件，經檢察官提起公訴（96年度偵字
第6090號），被告等於本院準備程序中就被訴事實為有罪之陳述
，經本院合議庭裁定由受命法官獨任依簡式審判程序審理，判決
如下：
    主  文
己○○竊盜，累犯，處有期徒刑肆月。又因過失傷害人，處有期
徒刑肆月。又駕駛動力交通工具肇事，致人受傷而逃逸，累犯，
處有期徒刑捌月。又竊盜，累犯，處有期徒刑捌月。又共同竊盜
，累犯，處有期徒刑柒月。應執行有期徒刑貳年。
甲○○共同竊盜，累犯，處有期徒刑柒月。
    事　實
一、己○○前因竊盜案件，於民國95年7 月31日，經本院95年度
    易字第391 號判處有期徒刑10月確定，並於96年7 月15日執
    行完畢。甲○○前因違反肅清煙毒條例案件，於81年7 月28
    日經台灣高等法院高雄分院81年度上訴字第1434號判處有期
    徒刑3 年6 月確定，並於81年10月23日入監執行，於83年8
    月17日因縮短刑期假釋出監。嗣又於84年間因先後違反肅清
    煙毒條例案件，於84年9 月21日，經台灣高等法院高雄分院
    84 年 度上訴字第1942號判處有期徒刑3 年4 月、5 月，應
    執行有期徒刑3 年6 月確定；於85年6 月10日，經台灣高雄
    地方法院85年度訴字第133 號判處有徒刑3 年2 月確定。嗣
    經撤銷上開假釋，並於85年3 月27日入監接續執行殘刑1 年
    7 月及上開兩罪所受之宣告刑，於89年2 月3 日因縮短刑期
    假釋出監，嗣又再經撤銷假釋，於92年3 月15日再入監執行
    殘刑有期徒刑4 年24日，並於96年1 月5 日執行完畢。
二、己○○基於意圖為自己不法所有之犯意，於96年8 月28 日8
    時許，騎乘車號OOP —660 號重型機車行經由丁○○○所經
    營位於屏東縣萬丹鄉○○村○○路○段292 號之「俊安汽車
    保養廠」，見該保廠內無人看守，遂進入該保養廠徒手竊取
    廠內之砂輪機1 台。得手後，將該砂輪機放置於上述機車腳
    踏板處，並於同日8 時10分許，其正欲騎乘該機車由上述保
    養廠內準備駛入萬丹路上時，依當時天候晴、日間自然光線
    、柏油路面、無缺陷、視距良好之客觀環境，並無不能注意
    之情形，竟疏未注意其左側適有由乙○○所駕駛之車號ZZI
    —119 號機車沿萬丹路由南往北方向駛至，致其未禮讓乙○○之機車先行，而直接撞擊乙○○機車之右側車身導致乙○○人車倒地，並受有頭部外傷及頸部、右肩、右前臂、右大
    腿多處挫傷及左手瘀傷之傷害。詎料，己○○見乙○○人車
    倒地後，竟未立即採取必要之救護措施，反基於肇事逃逸之
    犯意，迅速騎乘前述機車逃離現場。嗣後，警方根據車號循
    線查獲上情。
三、己○○復另基於意圖為自己不法所有之犯意，於96年9 月25
    日23時45分許，在高雄市苓雅區○○○路29號前見戊○○所
    有之車號WCM —153 號機車上之鑰匙並未取下，遂徒手竊取
    之。得手後，便騎乘該機車至高雄縣鳳山高雄縣政府旁之「
    正道公園」找其友人甲○○。之後，己○○與甲○○二人便
    又共同基於意圖為自己不法所有之犯意聯絡，於96年9 月27
    日17時20分許，共乘該機車至由庚○○所經營位於屏東縣潮
    州鎮○○里○○路161 號之「弘勝汽車修護廠」，並由己○○進入該保養廠內竊取TNAKITA 廠牌電鑽1 支及攻牙機1台
    、BOSCH 廠牌圓盤電磨機1 支，甲○○則坐於前述竊得之機
    車上把風及接應。己○○得手後，恰為庚○○發現，庚○○
    並迅速衝出推倒甲○○所騎乘之機車，甲○○遂趁隙逃逸，
    己○○則為庚○○當場逮捕，並報警處理。
三、案經乙○○訴請偵辦及屏東縣警察局屏東分局、潮州分局報
    告台灣屏東地方法院檢察署檢察官偵查起訴。
　　理　由
一、本案被告等所犯公共危險等案件，並非法定刑為死刑、無期
    徒刑或最輕本刑3 年以上有期徒刑之罪，亦非高等法院管轄
    第一審之案件，而被告於本院準備程序中就被訴事實為有罪
    之陳述，本院合議庭乃裁定由受命法官獨任進行簡式審判程
    序。又簡式審判程序之證據調查，依刑事訴訟法第273 條之
    2 規定，不受同法第159 條第1 項審判外陳述排除之限制，
    再被告對於卷內之各項證據，亦不爭執證據能力，故卷內所
    列之各項證據，自得作為證據，先予敘明。
二、上述犯罪事實業據被告己○○及甲○○坦承不諱，核與證人
    丁○○○供述之失竊情節、乙○○供述之車禍經過、戊○○
    及庚○○供述之失竊情節大致吻合，並有車禍現場照片及被
    告與乙○○所駕駛機車之車損照片共10張、俊安汽車保養廠
    之失竊照片及弘勝汽車修護廠前逮捕被告與甲○○之現場照
    片共6 張、WCM —153 號機車照片1 張、庚○○遭竊物品之
    照片1 張、道路交通事故現場圖1 張、乙○○受傷之診斷證
    明書1張 、戊○○及庚○○所出具之贓物認領保管單各1 張
    附券可資佐證。綜上事證，被告犯行已甚明確。
三、核被告己○○所為3 次竊盜行為，均係犯刑法第320 條第1
    項之竊盜罪；被告甲○○所為，係犯刑法第320 條第1 項之
    竊盜罪。被告兩人對於竊取「弘勝汽車修護廠」部分之犯罪
    事實有犯意聯絡及行為分擔，為共同正犯。另被告己○○撞
    傷乙○○部分及肇事逃逸部分，則另犯刑法第284 條第1 項
    過失傷害罪及第185 之4 肇事逃逸罪。己○○所犯上述3 次
    竊盜罪及過失傷害罪、肇事逃逸罪，均犯意各別，應予分論
    併罰。又被告兩人有如事實欄一所所述之犯罪前科，有台灣
    高等法院被告前案紀錄表在卷可稽，渠等於有期徒刑執行完
    畢後，五年內故意再犯本罪有期徒刑以上之竊盜及肇事逃逸
    罪，均為累犯，應加重其刑。又被告己○○無照駕駛致人受
    傷，有屏東縣警察局舉發違反道路交通管理事件通知單在卷
    可稽，其過失傷害部分，應加重其刑。爰審酌被告兩人有如
    前所述之犯罪前科，素行不佳，且被告粱詠晴正值青年，不
    思己力賺取財物，竟分別犯下如事實所述之3 次竊盜犯行，
    且於肇事後又逃逸，實有不該，另被告甲○○正值壯年，而
    與被告粱詠晴共同竊取他人財物，亦屬不該，惟被告兩人於
    犯罪後均坦承犯行，且被告粱詠晴之教育程度為國中畢業；
    甲○○之教育程度為高職畢業，渠等知識程度均非甚高等一
    切情狀，各量處如主文所示之刑，並就被告粱詠晴所受之宣
    告刑，定其應執行之刑。
據上論斷，應依刑事訴訟法第273 條之1 第1 項、第299 條第1
項前段，刑法第284 第1 項、185 條之4 、第320 條第1 項、第
28條、第47條第1 項、第51條第5 款，道路交通管理處罰條例第
86條第1 項，判決如主文。
本案經檢察官丙○○執行職務
中　　華　　民　　國　　96　　年　　12　　月　　10　　日
                  刑事第四庭    法  官  王炳人
以上正本證明與原本無異。
如不服本判決應於收受本判決送達後十日內向本院提出上訴書狀，
其未敘述上訴理由者，並得於提起上訴後十日內向本院補提理由
書狀（均須按他造當事人之人數附繕本）「切勿逕送上級法院」
中　　華　　民　　國　　96　　年　　12　　月　　10　　日
                                書記官  潘豐益
附錄本判決論罪科刑法條全文
中華民國刑法第185條之4
（肇事遺棄罪）
駕駛動力交通工具肇事，致人死傷而逃逸者，處 6 月以上 5 年
以下有期徒刑。
中華民國刑法第284條第1項
（過失傷害罪）
因過失傷害人者，處 6 月以下有期徒刑、拘役或 5 百元以下罰
金，致重傷者，處1 年以下有期徒刑、拘役或5 百元以下罰金。
中華民國刑法第320條第1項
（普通竊盜罪、竊佔罪）
意圖為自己或第三人不法之所有，而竊取他人之動產者，為竊盜
罪，處 5 年以下有期徒刑、拘役或 5 百元以下罰金。
